# 子公司购买母公司股票

提问人：jackiechen8623 时间：2016-01-26 17:06:37
背景： A公司为母公司，B公司为A公司非全资上市子公司，A公司在不丧失控制权的情况下，在二级市场上多次买卖B公司股票； 问题： 1 ：权益性交易中，不丧失控制权二级市场处置股权，税费是否需要按照权益原则。 即：合并上按照权益交易原则处理，调整资本公积，但是所涉及处置股票，投资收益缴纳的所得税和营业税是否调整到合并的资本公积中。
2 ：不丧失控制权情况下，母公司本期有处置少数股权，之后再购买少数股权，但处置和购买比率不同，年末编制合并报表，年末持股比率如何计算。少数股权和归属母公司如何更准确确定？

回答人：chenyiwei
根据《企业会计准则第 37 号——合并财务报表（ 2014 年修订）》第二十六条规定：“回购自身权益工具(库存股)支付的对价和交易费用，应当减少所有者权益，不得确认金融资产。库存股可由企业自身购回和持有，也可由集团合并范围内的其他成员购回和持有”。
因此，子公司购入和持有母公司的股份，在合并报表层面应按子公司的购入成本列报为库存股。子公司购入母公司股份相当于企业回购自身股份；子公司卖出母公司股份相当于库存股的重新对外发行。在合并报表层面，这些都是权益性交易，不影响损益。 根据《企业会计准则第 18 号——所得税》第二十一条规定：“企业当期所得税和递延所得税应当作为所得税费用或收益计入当期损益，但不包括下列情况产生的所得税：（一）企业合并。（二）直接在所有者权益中确认的交易或者事项。”因此，子公司出售母公司股票应缴纳的所得税应冲减合并报表层面的资本公积。

提问人：呼叫帮助 时间：2019-04-08 11:24:43
子公司通过二级市场购买母公司的股票，请教陈版，购买的母公司股票是做长期股权投资还是做可供出售？我理解只能按可供出售处理，因为子公司不存在对母公司存在控制或重大影响的可能

回答人：chenyiwei
是的，子公司单户报表中可以作为可供出售或者交易性。合并报表层面调整为库存股。